臺灣高等法院臺南分院民事判決　九十一年度上字第七三號　Ｊ
　　　上　訴　人　劉　金　鎮
　　　　　　　　　即石順鋼圈行.
　　　法定代理人　甲○　○○
　　　訴訟代理人　乙　○　○
右當事人間請求給付貨款事件，上訴人對於中華民國九十一年三月十二日臺灣雲林地
方法院第一審判決（九十年度訴字第六○七號）提起上訴，本院判決如左：
      主      文
上訴及假執行之聲請均駁回。
第二審訴訟費用由上訴人負擔。
      事      實
甲、上訴人方面：
  一、聲明：求為判決：
（一）原判決廢棄。
（二）被上訴人應給付上訴人新台幣（下同）二百一十萬二千三百五十元，及自支付
      命令送達之翌日起即民國（下同）九十年五月二十九日起至清償日止，按年息
      百分之五計算之利息。
（三）上訴人願供擔保，請准宣告假執行。
  二、陳述：除與原判決記載相同者，予以引用外，補稱：
（一）上訴人出售與被上訴人三千電器工業廠股份有限公司（以下簡稱被上訴人）之
      鋼圈，為區別係總公司或台中、嘉義等分公司所購，常於三千公司下批註名稱
      ，以為送貨之地點；原審判決以三千「福」之批寫於估價單，認為乃上訴人與
      訴外人呂正福私人間之交易，自有違誤。而證人呂正福為被上訴人之經理，其
      證詞當偏頗，其袒護被上訴人之詞，顯不可採。蓋若為呂正福所購，被上訴人
      公司員工又何必簽收，且何須以被上訴人所持之支、客票支付貨款，顯無法自
      圓其說。
（二）原判決雖認以兩造間請款流程係以被上訴人公司負責人個人遠期支票支付，而
      系爭買賣及上訴人所稱前與被上訴人嘉義分公司交易往來，均無訂貨單，貨款
      亦由呂正福以客票支付，兩造交易模式不同云云；惟貨款支付方式乃其內部控
      管方式，至於有幾種方式，上訴人無須置喙，亦無瞭解之必要；即不能以此遽
      認兩者間無交易之情形。上訴人販售予被上訴人公司員工或請其代為轉售鋼圈
      ，與兩造間之交易有何關連性，原判決竟混為一談，亦有違誤。
（三）又呂正福以被上訴人公司代表人身分向上訴人訂購鋼圈，則上訴人豈有不交易
      之理？而經理人在執行職務範圍內，代表人公司與第三人所為之行為，在法律
      上為公司本身之行為；被上訴人自不能諉為不知。況呂正福支付之支、客票概
      為被上訴人已入帳之貨款，其空言否認，實不足採信。
（四）退步言之，呂正福為被上訴人公司經理人，其對外代表公司為法律行為，據以
      訂購鋼圈擴廣業務，被上訴人並無異詞，而於其所訂購之單據簽收；益對於呂
      正福係以代表人身分為之，概無異詞。嗣被上訴人又以未經授權為由拒絕給付
      ，依民法第一百六十九條之規定，亦應負表見代理之給付責任。
（五）另「上訴人明知朱某等表示為其代理人，以其名義訂購系爭貨物，而未為反對
      之表示，致被上訴人信以為上訴人公司所購買，將檢收校對單及統一發票上買
      受人記載為上訴人，並將貨物送至上訴人工廠交付。按諸民法第一百六十九條
      規定，系爭貨物縱非上訴人所買，上訴人亦應負授權人之責任。至上訴人所稱
      系爭貨款已由朱某簽發支票支付，因支票未兌現，被上訴人始轉向上訴人請求
      乙節，查支票乃無因及流通証券，縱曾以朱某之支票為付款之方式，亦不能因
      此即謂系爭貨物為朱某所購買而與上訴人間無表見代理關係，遂使上訴人籍以
      解免其授權人之責任。茲朱某簽付之支票既不能兌現，則被上訴人本於買賣關
      係，訴請上訴人給付貨款及其法定遲延利息，即無不當」（最高法院七十年度
      台上字第一○四一號判例可稽）。
（七）本件訴外人呂正福既為被上訴人公司之經理，以其公司名義向上訴人訂購鋼圈
      ，亦經該公司員工簽收無訛，並以客票支付（呂正福背書）方式付款，而被上
      訴人明知而未反對，揆以前揭判例所示，被上訴人即應負授權人之責任無疑。
      因之，被上訴人對於所積欠之貨款（即八十九年九月份六十三萬六千三百元、
      八十九年十月份四十三萬七千五百元，八十九年十一月份三十三萬八千三百五
      十元、八十九年十二月份二十七萬五千一百元、九十年元月份三十五萬零一百
      元、九十年二月份七萬五千元）總計二百一十萬二千三百五十元，自應負給付
      之責任。
  三、證據：除援用於原審所提之證據外，並聲請訊問證人呂正福。
乙、被上訴人方面：
  一、聲明：求為判決：駁回上訴及假執行之聲請。
  二、陳述：除與原判決記載相同者，予以引用外，補稱：
（一）上訴人係與原任職於被上訴人公司之訴外人呂正福為系爭鋼圈之買賣，因之當
      與被上訴人無關。
（二）兩造間確無系爭貨款買賣之法律關係存在，上訴人請求被上訴人給付貨款，顯
      無理由。又被上訴人前受僱人即訴外人呂正福既未以被上訴人公司代表之身分
      ，而在外觀上又不足以辨識係為被上訴人公司而為系爭買賣契約，則此法律效
      果，自不能對於被上訴人公司發生效力。
（三）又被上訴人前受僱人呂正福既無代理被上訴人為法律行為之權，又非以被上訴
      人代理人名義（係以其個人名義）與上訴人為法律行為，當不發生使被上訴人
      負表見代理授權人責任之問題。上訴人主張被上訴人應依表見代理負授權人責
      任，亦顯無理由。
（四）被上訴人訂貨時都以傳真發出訂購單，且被上訴人所屬嘉義公司於八十九年二
      月和三月有分別向上訴人下過訂單，其不可能不知道我們公司訂貨的狀況，否
      則豈會有八十九年二月和三月之請款單及被上訴人付款之憑證；亦即被上訴人
      訂貨的時候會先出具訂購單，然後上訴人根據訂單交貨，而交貨時則有簽收單
      。嗣交貨後，被上訴人之分公司必須於於每個月二十五號以後把當月之估價單
      、公司發票和交貨單一并寄回新竹總公司，由總公司統一開具支票再郵寄給上
      訴人，至付款期間大約三至四個月時間。另上訴人於上訴理由雖陳稱被上訴人
      以客票支付貨款，被上訴人否認之，況上訴人也承認所有的支票都是呂正福背
      書，被上訴人公司並未於支票被面為任何背書行為。
（五）另上訴人所拿出之估價單上抬頭為「三千福」，並非被上訴人公司之名稱「三
      千電器工業股份有限公司」，被上訴人公司全名並無任何一個「福」字；且上
      訴人和台中分公司也有交易紀錄，為何於估價單沒有署名「三千華」，因當時
      台中分公司經理為乙○○。況系爭買賣及上訴人所稱前與被上訴人嘉義分公司
      之交易往來，則均無訂貨單，且貨款亦由呂正福以客票支付，兩者交易模式皆
      為不同，顯見應是上訴人與呂正福間私下買賣之行為，與被上訴人公司無關。
  三、證據：除援用於原審所提之證據外，補提估價單影本一百三十份為證。
丙、本院依職權分別向中國農民銀行新竹分行、第一商業銀行新竹分行，調取慧暄實
    業股份有限公司、三千電器工業廠股份有限公司及陳明雄自八十九年八月至九十
    一年三月間在前揭銀行之提存款明細表（往來明細帳）。
      理      由
一、本件上訴人起訴主張：被上訴人自八十九年九月份起陸續向上訴人訂購鋼圈，而
    上訴人亦依約將其所訂之鋼圈交由其所屬之嘉義分公司收執，訂貨之時間及金額
    則為：八十九年九月份六十三萬六千三百元、八十九年十月份四十三萬七千五百
    元，八十九年十一月份三十三萬八千三百五十元、八十九年十二月份二十七萬五
    千一百元、九十年元月份三十五萬一百元、九十年二月份七萬五千元，總計為二
    百十萬二千三百五十元；詎被上訴人收取上訴人所交付之鋼圈後，屆期竟不依約
    支付貨款，並以未授權前嘉義分公司經理呂正福訂貨為由拒絕給付；惟就被上訴
    人公司內部訂貨流程，上訴人根本無從知悉，而屬善意第三人，且被上訴人既將
    有關嘉義分公司之一切交易均由呂正福負責代理與上訴人交易，並將貨物交由該
    分公司收取，亦具表見代理之表徵，被上訴人自應負授權人之責任；爰本於買賣
    契約作用之買賣價金交付請求權之法律關係，求為判命被上訴人應給付上訴人二
    百一十萬二千三百五十元，及自支付命令送達之翌日起至清償日止，按年息百分
    之五計算遲延利息之判決等語。
二、被上訴人則以：上訴人係與原任職於被上訴人公司之訴外人呂正福為系爭鋼圈之
    買賣，因之當與被上訴人無關；兩造間既無系爭貨款買賣之法律關係存在，上訴
    人請求被上訴人給付貨款，顯無理由。又被上訴人前受僱人即訴外人呂正福既未
    以被上訴人公司代表之身分，而在外觀上又不足以辨識係為被上訴人公司而為系
    爭買賣契約，則此法律效果，自不能對於被上訴人公司發生效力。況呂正福既無
    代理被上訴人為法律行為之權，又非以被上訴人代理人名義與上訴人為法律行為
    ，當不發生使被上訴人負表見代理授權人責任之問題。至被上訴人訂貨時都以傳
    真發出訂購單，且被上訴人所屬嘉義公司於八十九年二月和三月有分別向上訴人
    下過訂單，其不可能不知道我們公司訂貨的狀況，否則豈會有八十九年二月和三
    月之請款單及被上訴人付款之憑證；另上訴人於上訴理由雖陳稱被上訴人以客票
    支付貨款，惟被上訴人否認之，況上訴人也承認所有的支票都是呂正福背書，被
    上訴人公司並未於支票被面為任何背書行為。再者，系爭買賣及上訴人所稱前與
    被上訴人嘉義分公司之交易往來，則均無訂貨單，且貨款亦由呂正福以客票支付
    ，顯見應是上訴人與呂正福間私下買賣之行為，當與被上訴人公司無關等語，資
    為抗辯。
三、按稱買賣者，謂當事人約定一方移轉財產權於他方，他方支付價金之契約；而當
    事人就標的物及其價金互相同意時，買賣契約即為成立；又由自己之行為表示以
    代理權授與他人，或知他人表示為其代理人而不為反對之表示者，對於第三人應
    負授權人之責任；民法三百四十五條第一、二項及第一百六十九條前段固分別定
    有明文。然所謂表示以代理權授與他人，係指實際上並未授與代理權，僅表示已
    對行為人授與代理權之意；而此項表示為欠缺法效意思之事實通知（即觀念通知
    ），並使本人對於第三人負授權人之責任，故第三人主張表見代理之責任者，僅
    得主張表見代理人所為之代理行為效力及於本人，且代理僅限於意思表示範圍以
    內，不得為意思表示以外之行為，即不法行為及事實行為不僅不得成立代理，且
    亦不得成立表見代理；易言之，民法第一百六十九條關於由自己之行為表示以代
    理權授與他人者，對於第三人應負授權人之責任之規定，原以本人有使第三人信
    為以代理權授與他人之行為，為保護代理交易之安全起見，有使本人負相當責任
    之必要而設；故本人就他人以其名義與第三人所為之代理行為，應負授權人之責
    任者，須以他人所為之代理行為，係在其曾經表示授與他人代理權之範圍內為其
    前提要件（最高法院四十年度台上字第一二八一號、五十五年度台上字第一○五
    四號判例參照）。末按當事人主張有利於己之事實者，就其事實有舉證之責任；
    民事訴訟法第二百七十七條亦定有明文。又主張常態事實者，就其事實無庸舉證
    ，主張變態事者，應就變態事實負舉證義務，此為舉證責任分擔原則；又民事訴
    訟如係由原告（即上訴人）主張權利者，應先由原告負證之責，若原告先不能
    證，以證實自己主張之事實為真實，則被告（即被上訴人）就其抗辯事實即令
    不能證，或其所證據尚有疵累，亦應駁回原告之請求。再者，原告（即上訴
    人）對於自己主張之事實（即起訴事實）已盡證明之責後，被告（即被上訴人）
    對其主張，如抗辯其不實，並提出新事實而為反對之主張者，則原告對其反對之
    主張，亦應負證明之責；而原告於抗辯事實若無確實證明方法或僅以空言爭執者
    ，當然認定其抗辯事實之非真正，而應為原告不利益之裁判（最高法院十七年度
    上字第九一七號、十八年上字第二八五五號、六十九年臺上字第三五四六號判例
    及七十四年度台上字第二一四三號、八十七年度台上字第二九四號判決意旨參照
    ）。
四、查上訴人主張其自八十九年九月份起陸續交付鋼圈予被上訴人所屬之嘉義分公司
    收執，訂貨之時間及金額則為：八十九年九月份六十三萬六千三百元、八十九年
    十月份四十三萬七千五百元，八十九年十一月份三十三萬八千三百五十元、八十
    九年十二月份二十七萬五千一百元、九十年元月份三十五萬一百元、九十年二月
    份七萬五千元，總計為二百十萬二千三百五十元；另其交付之鋼圈後，係由被上
    訴人所屬嘉義分公司之經理呂正福以他人所簽發之客（支）票抵付貨款，惟屆期
    並未獲兌現，且被上訴人亦拒絕給付之事實，已據上訴人於原審及本院審理時陳
    述在卷，並有其所提出之估價單影本一百三十六份為證（原審卷三第二十五至六
    十頁）；復為被上訴人所不爭執，固屬真實。
五、惟上訴人另主張其自八十九年九月份起陸續交付予被上訴人所屬之嘉義分公司之
    鋼圈，係被上訴人向上訴人所訂購者，並已交由其所屬之嘉義分公司收執，期間
    乃自八十九年九月份至九十年二月份，金額總計為二百十萬二千三百五十元；詎
    被上訴人收取上訴人所交付之鋼圈後，屆期竟不依約支付貨款，惟就被上訴人公
    司內部訂貨流程，上訴人根本無從知悉，而屬善意第三人，且被上訴人既將有關
    嘉義分公司之一切交易均由呂正福負責代理與上訴人交易，並將貨物交由該分公
    司收取，當具表見代理之表徵，被上訴人自應負授權人之責任等語，固亦據上訴
    人於原審及本院審理時陳述在卷，並提出前揭估價單影本一百三十六份及統一發
    票影本共二份（原審卷三第二十三至二十四頁）為證；惟此則為被上訴人所堅決
    否認，並為前揭情詞之抗辯；從而本件應予審究者厥為被上訴人公司就系爭財貨
    之買賣與上訴人間有無授權予訴外人呂正福處理，及渠等間有無表見代理之適用
    而已。經查：
（一）本件上訴人前與被上訴人或其所屬之台中分公司（即自八十九年二月至九十年
      一月）、嘉義分公司（即自八十九年二月至三月）曾有就上訴人所販賣之鋼圈
      為買賣交易之紀錄，至雙方買賣系爭鋼圈之流程，乃係由被上訴人公司以傳真
      發出訂購單或以電話並出具訂購單之方式向上訴人訂貨，嗣迨上訴人將所訂之
      貨物交付被上訴人或其所屬之台中分公司、嘉義分公司收執簽收後，被上訴人
      所屬之分公司必須於於每個月二十五號以後將當月之估價單、公司發票和交貨
      單一并寄回被上訴人位於新竹之總公司，再由被上訴人總公司統一簽發以被上
      訴人、慧暄實業股份有限公司或陳明雄為發票人支票，復以郵寄方式寄予上訴
      人抵付貨款，至付款期間大約為上訴人交付買賣標的後三至四個月時間之事實
      ，已據被上訴人於原審及本院審理時陳述在卷，並有其所提出之「三千電器工
      業廠股份有限公司、慧暄實業股份有限公司」訂購單二十一張、進貨明細表十
      九張、「三千電器工業廠股份有限公司」應付帳款明細表十二份、出貨單五張
      及估價單七張（以上均為影本）在卷可參（原審卷三第八十六至一二五頁）；
      再參諸上訴人對於其確有於八十九年二月至三月間與被上訴人所屬嘉義分公司
      為鋼圈之買賣交易，且係依前述之方式取得該貨款乙情亦不爭執以觀，自屬真
      實。
（二）經本院核閱上訴人所提出之前揭系爭估價單本一百三十六份以察，該等估價單
      上抬頭均署名「三千福」等語，且上訴人於原審及及本院審理時亦自承係因被
      上訴人所屬前嘉義分公司之經理即訴外人呂正福名字中有一「福」字，始為如
      此之記載等語在卷（原審卷三第十八至十九頁，本院卷第五十六頁）；而證人
      呂正福於原審已證稱：其與上訴人間為生意夥伴，其積欠上訴人系爭鋼圈貨款
      二百一十萬二千三百五十元，該批貨物係其私人向上訴人所訂購，而非使用被
      上訴人名義所為，此事並為上訴人所知悉，系爭貨物嗣後轉售予雲林、嘉義地
      區之輪胎行等語（原審卷三第十二至十三、十八至二十頁）；證人姜智光於原
      審亦證述：鋼圈的部分係向呂先生買的，沒有發票，輪胎部分才是向三千電器
      工業廠股份有限公司買的，都有發票等情（原審卷三第六十五頁）；另證人鄭
      關懷及王益成於於原審亦分別證稱：「我（鄭關懷）是被告（即被上訴人）嘉
      義分公司員工，跟原告（即上訴人）買鋼圈時認識，原告曾拜託我幫他賣鋼圈
      ，‧‧呂正福曾經向原告買鋼圈，因為我們公司沒有鋼圈，‧‧」（原審卷三
      第一四七頁）、「我（王益成）是嘉義分公司員工，原告曾經拜託我們員工幫
      他賣鋼圈，當時呂正福告訴我們員工，要我們私下幫他及原告賣鋼圈，賣一個
      給我們利潤二百元，‧‧公司裡面的員工有人賣」（原審卷三第一八八頁）無
      訛在卷；再徵諸經本院核閱前揭為上訴人所不爭執而由被上訴人所提出之「三
      千電器工業廠股份有限公司、慧暄實業股份有限公司」訂購單、進貨明細表、
      「三千電器工業廠股份有限公司」應付帳款明細表、出貨單及估價單上，均未
      記載「三千福」字樣，有者亦僅載明「三千」；且上訴人對於其於自八十九年
      九月份至九十年二月份，所交付之金額總計為二百十萬二千三百五十元鋼圈，
      均係收受由訴外人呂正福背書之客票以抵付貨款，並未依前述之雙方買賣鋼圈
      之流程辦理貨款之請款程序乙情亦不爭執以觀；顯見被上訴人辯稱：上訴人係
      與訴外人呂正福為系爭鋼圈之買賣，與被上訴人無關等語，尚非虛妄，應堪採
      信。否則，上訴人就本件系爭交易之對象若確為被上訴人公司，則衡情其何必
      於估價單上加註一「福」字，且竟未依前述雙方買賣鋼圈之流程向被上訴人請
      款，甚至未要求被上訴人公司於前揭客票背書，以保障其債權受償之理？且此
      則益徵上訴人之主張顯與事理有違，尚不足採。
（三）又上訴人所提出之前揭估價單上雖有被上訴人所屬嘉義分公司員工邱健明、沈
      忠輝林文正等人於其上簽收之字樣；惟按買賣契約需當事人互為意思表示一致
      始足成立，且公司員工依法並非被上訴人公司之代表機關，自不能僅憑渠等於
      估價單上之簽收行為，即遽採為兩造間有系爭買賣契約存在之依據。另經本院
      核閱前揭估價單上所載，除記載品名、數量及日期外，並無任何有關系爭買賣
      標的之單價及金額記載，衡情已有可議；況上訴人持以主張被上訴人應負給付
      貨款責任（授權關係或表見代理）之證據厥為前揭估價單，惟經本院再細閱該
      估價單之內容，均未言及有何代理乙情，且其上亦無任何足以表示被上訴人有
      以代理權授與訴外人呂正福等人之意（即事實通知或觀念通知）；另經本院依
      職權分別向中國農民銀行新竹分行、第一商業銀行新竹分行，所調取慧暄實業
      股份有限公司、三千電器工業廠股份有限公司及陳明雄自八十九年八月至九十
      一年三月間，在前揭銀行之提存款往來明細帳，亦無被上訴人以前揭帳戶或以
      簽發支票抵付貨款之記載，則有中國農民銀行新竹分行九十一年五月二十三日
      農竹業字第九一一一六○○一四一號函及內附之往來明細帳影本共九張、第一
      商業銀行新竹分行九十一年六月十四日一新竹字第二二二號函及內附之提存明
      細表影本共七十五份在卷可憑（本院卷第四十四至五十三、六十九至一四四頁
      ）；自尚不能徒憑上訴人前揭無法查與事實相符之前揭估價單，即遽採為有利
      於上訴人之認定。
（四）至上訴人雖又主張就被上訴人公司內部訂貨流程，上訴人根本無從知悉，而屬
      善意第三人，且被上訴人既將有關嘉義分公司之一切交易均由呂正福負責代理
      與上訴人交易，並將貨物交由該分公司收取，當具表見代理之表徵，被上訴人
      自應負授權人之責任云云；惟此姑不論已為被上訴人所堅決所堅決否認，且亦
      因上訴人先則主張係基於授權之關係，次又主張乃表見代理，竟對於己稱親歷
      事實之陳述相互不一，致有可議；同時依前揭說明，上訴人既確有於八十九年
      二月至三月間與被上訴人所屬嘉義分公司為鋼圈之買賣交易，且係依前述之雙
      方買賣系爭鋼圈之流程，取得該貨款；顯然上訴人對於被上訴人公司對外購買
      鋼圈及給付貨款之方式，當知悉無誤，應堪認定。惟其自八十九年九月份至九
      十年二月份，出售予被上訴人嘉義分公司之鋼圈金額總計既高達二百十萬二千
      三百五十元之鉅，並非區區之數；則衡諸常情，若確如上訴人所稱系爭買賣係
      上訴人委由訴外人呂正福處理，基於確保其貨款債權之受償，豈有不向被上訴
      人求證，並依前述雙方買賣系爭鋼圈之流程以取得該貨款，卻願意收受由訴外
      人呂正福背書之客票以抵付貨款，同時亦未要求被上訴人公司於前揭客票背書
      ，而不虞其債權將來恐有無法受償之理？惟被上訴人並未如此為之，顯與常理
      有違。因之自尚難僅憑當時訴外人呂正福為被上訴人公司經理之事實即執為推
      斷被上訴人雖實際上並未授與代理權，惟已表示對行為人有授與代理權之意（
      即觀念通知）之依據；再參諸民法第一百六十九條所謂知他人表示為其代理人
      而不為反對之表示者，以本人實際知其事實為前提，其主張本人知此事實者，
      應負舉證之責（最高法院六十八年度台上字第一○八一號判例參照）；同時在
      上訴人仍無法提出其他確切之證據足資證明訴外人呂正福以被上訴人名義與其
      所為之行為，係在被上訴人曾經表示授與訴外人呂正福代理權之範圍內之情況
      下以觀；自亦不能徒憑上訴人前揭所陳即遽採為有利於其之認定。
（五）再者，訴外人呂正福於系爭買賣契約成立當時，雖確為被上訴人所屬嘉義分公
      司之經理，對於第三人之關係，就被上訴人公司之事務，視為其有為管理上一
      切必要行為之權（民法第五百五十四條第一項參照）。惟按公司為法人，無行
      為之實體，故必須設置機關以決定並實行其意思，而公司之經理人在執行職務
      範圍內，亦為公司負責人，公司法第八條第二項則定有明文。又公司之代表機
      關於其權限範圍內，代表公司與第三人所為之行為，在法律上固視為公司本身
      之行為，法律效果亦歸屬於公司；惟必以公司之負責人或代表機關在外觀上係
      以公司代表之身分對外所為之行為，其效果始歸屬於公司；若未以公司代表之
      身分，或外觀上尚不足以辨識係為公司而為者，自不能令公司負擔其法律效果
      。而按本件系爭鋼圈之買賣確係由訴外人呂正福以私人名義與上訴人為之，並
      非以被上訴人公司代表之身份與上訴人訂定，已如前述，並經本院認定屬實；
      則揆諸前揭說明，本件系爭買賣契約之法律效果自不能歸屬於被上訴人；此外
      ，上訴人又無法提出其他確切之證據足資證明被上訴人有使其信為以代理權授
      與他人之行為，或供本院調查以實其說；自尚不能徒憑前揭無法查與事實相符
      之訴外人呂正福於系爭買賣契約成立當時，確為被上訴人所屬嘉義分公司之經
      理乙情，即遽採為有利於上訴人之認定。
六、綜上所述，本件上訴人主張被上訴人自八十九年九月份起至九十年二月份止，陸
    續向上訴人訂購鋼圈，而上訴人亦依約將其所訂之鋼圈交由其所屬之嘉義分公司
    收執，訂貨金額總計為二百十萬二千三百五十元；詎被上訴人收取上訴人所交付
    之鋼圈後，屆期竟不依約支付貨款，並以未授權前嘉義分公司經理呂正福訂貨為
    由拒絕給付；惟被上訴人公司內部訂貨流程，上訴人根本無從知悉，而屬善意第
    三人，且被上訴人既將有關嘉義分公司之一切交易均由呂正福負責代理，且其已
    將貨物交由該分公司收取，自屬表見代理，被上訴人自應負授權人之責任；爰本
    於買賣契約作用之買賣價金交付請求權之法律關係，請求判決被上訴人應給付上
    訴人二百一十萬二千三百五十元，及自支付命令送達之翌日起至清償日止按年息
    百分之五計算之遲延利息；為無理由，不應准許。至上訴人於本院審理時陳明願
    供擔保，請求准予宣告假執行部分，已因受敗訴而致失所附麗，應併予駁回。原
    審為上訴人敗訴之判決，於法並無不合。上訴人上訴意旨指摘原判決不當，求予
    廢棄改判，准如上訴聲明二、三項所示，為無理由，應均予駁回。
七、又本件待證事實已臻明瞭，兩造其餘攻擊防禦方法及舉證，對判決之結果已不生
    影響，爰不一一詳為審酌，併此敘明。
八、據上論結，本件上訴為無理由，依民事訴訟法第四百四十九條第一項及第七十八
    條，判決如主文。
中　　　華　　　民　　　國　　  九十一　　年　　　  七　　月　　  二　　日
　　　　　　　　　　　　　　　　　　　臺灣高等法院臺南分院民事第一庭
~B1審判長法官　王　　惠　　一
~B2　　　法官　蘇　　清　　恭
~B3　　　法官　張　　世　　展
右為正本係照原本作成。
如對本判決上訴，須於判決送達後二十日內向本院提出上訴狀，未表明上訴理由者，
應於上訴後二十日內向本院提出理由書。
中　　　華　　　民　　　國　　　九十一　　年　　　　七　　月　　　三　　日
~B法院書記官　廖　　英　　琇
